Images du répertoire du notaire Louis Langlois pour l'étude VI
Archives nationales de France
Images du répertoire du notaire Louis Langlois pour l'étude VI
18 décembre 1648 - 20 mars 1660
MC/RE/VI/4
Etude VI; Langlois, Louis
Un registre
Archives nationales de France
Minutes et répertoires: la loi 2008-696 du 15 juillet 2008 relative aux archives a fixé à 75 ans à compter de la date de l'acte, ou à 25 ans à compter de la date du décès de l'intéressé si ce délai est plus bref, le délai de communication des minutes et répertoires des notaires; ce délai est porté à 100 ans à compter de la date de l'acte si le document se rapporte à un mineur (code du Patrimoine, articles L213-2, 4e d et 5e).
Autres documents de l'étude (dossiers de clients, comptabilité...): s'agissant d'archives privées, ces documents sont communicables selon les modalités fixées par le déposant ou le donateur.
Certains documents ne sont pas accessibles sous leur forme originale en raison de leur mauvais état de conservation.
Registre entré aux Archives nationales en 1931.
Images des répertoires de l’étude VI
Archives de l'étude VI
répertoire d'officier public ministériel
- Répertoire chronologique pour la période du 18 décembre 1648 au 20 mars 1660, 18 décembre 1648 - 20 mars 1660; MC/RE/VI/4; Un registre de 115 feuillets de papier manuscrits, hauteur 33 cm x largeur 20 cm. Le registre est en bon état. Le 115e et dernier feuillet est blanc et suivi de 18 feuillets blancs.
  Le répertoire contient sur deux colonnes non encadrées les informations suivantes: 1. nature de l'acte; 2. nom, prénom, des parties et jour de l'acte.
  répertoire
  - Liste chronologique des actes pour la période du 18 au 31 décembre 1648, 18 décembre - 31 décembre 1648; 1 r°-2 v°
  - Liste chronologique des actes pour la période du 2 janvier au 31 décembre 1649, 2 janvier - 31 décembre 1649; 2 v°-15 v°
  - Liste chronologique des actes pour la période du 1er janvier au 31 décembre 1650, 1er janvier - 31 décembre 1650; 16 r°-27 v°
  - Liste chronologique des actes pour la période du 4 janvier au 31 décembre 1651, 4 janvier - 31 décembre 1651; 27 v°-41 v°
  - Liste chronologique des actes pour la période du 2 janvier au 30 décembre 1652, 2 janvier - 30 décembre 1652; 42 r°-52 r°
  - Liste chronologique des actes pour la période du 1er janvier au 29 décembre 1653, 1er janvier - 29 décembre 1653; 52 r°-63 v°
  - Liste chronologique des actes pour la période du 2 janvier au 31 décembre 1654, 2 janvier - 31 décembre 1654; 64 r°-72 v°
  - Liste chronologique des actes pour la période du 1er janvier au 28 décembre 1655, 1er janvier - 28 décembre 1655; 72 v°-80 v°
  - Liste chronologique des actes pour la période du 8 janvier au 28 décembre 1656, 8 janvier - 28 décembre 1656; 80 v°-87 v°
  - Liste chronologique des actes pour la période du 3 janvier au 29 décembre 1657, 3 janvier - 29 décembre 1657; 88 r°-96 v°
  - Liste chronologique des actes pour la période du 3 janvier au 31 décembre 1658, 3 janvier - 31 décembre 1658; 96 v°-106 r°
  - Liste chronologique des actes pour la période du 1er janvier au 31 décembre 1659, 1er janvier - 31 décembre 1659; 106 r°-113 r°
  - Liste chronologique des actes pour la période du 3 janvier au 20 mars 1660, 3 janvier - 20 mars 1660; 113 v°-114 v°